【裁判字號】    95,裁,1818
【裁判日期】    950817
【裁判案由】    綜合所得稅
【裁判全文】
最  高  行  政  法  院  裁  定
                                     95年度裁字第01818號
抗  告  人  乙○○
訴訟代理人  甲○○        送達.
上列抗告人因與相對人財政部臺灣省南區國稅局間綜合所得稅事
件，對於中華民國94年11月16日高雄高等行政法院94年度簡再字
第8號裁定提起抗告，本院裁定如下︰
    主  文
抗告駁回。
抗告訴訟費用由抗告人負擔。
    理  由
一、按抗告法院認抗告為不合法或無理由者，應為駁回抗告之裁
    定。
二、抗告意旨略謂：本件原裁定及原判決（即高雄高等行政法院
    94年度簡字第116號判決，下同）均未詳載抗告人主張不可
    採之正確理由，且對抗告人所舉之有利證據隻字未提，此審
    判究否公正，容有疑義。其他之事實及舉證：引用所有呈案
    之行政程序文件及行政訴訟之卷證。爰請求開庭調查所舉事
    證以明真相，並廢棄原裁定。
三、原裁定以：核本件再審之訴狀並未明確表明原判決有如何合
    於行政訴訟法第273條及第274條所定再審事由，有再審訴狀
    附卷可稽。此外，關於證據取捨、抗告人主張是否足採、訴
    訟中是否同意當事人與證人對質、證人為受雇人應否命具結
    及簡易案件是否經言詞辯論為之，核屬審判及指揮訴訟程序
    範疇，難認有何合於行政訴訟法第273條及第274條所定再審
    事由。另關於所得稅法第17條（原裁定誤植為第18條）第1
    項第2款第2目第5小目「列舉扣除額」之適用，有何違誤，
    抗告人僅以相對人「雞蛋裡挑骨頭」，而未表明有何法定再
    審事由之具體情事，自不合法。另抗告人又稱：有小部分文
    件有變造之嫌；證人侯文富、陳啟湖兩人供詞前後矛盾；證
    人嚴嘉榮供詞不實，有變造及偽證之嫌，亦均僅係泛稱，至
    矛盾、不實證言之內容及變造之文件為何，抗告人並未具體
    載明，亦有未洽。另原判決引用嘉義縣六腳鄉農會民國（下
    同）93年6月21日九三六信字第2346號函及附件，作為判決
    依據，亦屬法院行使審判權為證據之取捨，形式上亦非屬行
    政訴訟法第273條及第274條各該規定之再審事由。故抗告人
    不僅未表明原判決如何符合行政訴訟法第273條及第274條規
    定之再審事由，亦未載明具體情事，其再審之訴為不合法，
    乃予駁回。
四、本院查，按當事人對於行政法院之判決，提起再審之訴，須
    有行政訴訟法第273條、第274條所定情形之一者，方得為之
    。又再審之訴，應於訴狀內表明再審理由及關於再審理由之
    證據，行政訴訟法第277條第1項第4款亦規定甚明，所謂表
    明再審理由，必須指明確定判決有如何合於法定再審事由之
    具體情事始為相當，倘未依法表明，則其再審之訴即非合法
    。本件抗告人91年度綜合所得稅結算申報，列報其配偶甲○
    ○所有嘉義市○區○○街139號房屋（下稱系爭房屋）購屋
    借款利息扣除額新臺幣（下同）37萬4,371元，相對人初查
    依查得資料，認定其購屋借款利息應為10萬7,818元，並依
    規定減除儲蓄投資特別扣除額1,385元後，核認購屋借款利
    息扣除額為10萬6,433元。抗告人不服，申請復查，並主張
    增列醫藥及生育費扣除額620元，經相對人復查決定，准予
    追認醫藥及生育費扣除額620元，其餘未獲變更。抗告人仍
    表不服，乃就購屋借款利息扣除額部分，循序提起行政訴訟
    ，經原判決駁回確定在案。抗告人對於原判決提起再審，經
    原裁定駁回，抗告人仍表不服，提起抗告。原裁定關於抗告
    人在原審提起再審之訴，未具體指及原審原判決有如何合於
    行政訴訟法第273條及第274條所規定之再審事由之具體情事
    ，其再審之訴為不合法，以及抗告人所爭執者無非對於業經
    原原判決已詳予指駁之事項而重複主張等事項均已詳為論斷
    。又抗告人無非對於系爭購屋借款利息扣除額部分是否屬所
    得稅法第17條第1項第2款第2目第5小目「列舉扣除額」範圍
    之事實爭執，而該爭執，業經原判決詳予論述，系爭購屋借
    款利息扣除額部分不屬所得稅法第17條第1項第2款第2目第5
    小目「列舉扣除額」範圍。綜上所述，原裁定以前理由，駁
    回抗告人在原審所提起再審之訴，揆諸前揭規定及說明，核
    無違誤。抗告人以前揭事由主張本件原裁定不當等語，係其
    法律見解歧異，尚不足採。本件抗告論旨，仍執前詞，指摘
    原裁定違誤，求予廢棄，難認有理由，應予駁回。又本件無
    行言詞辯論（調查證據）之必要，併此明。
五、依行政訴訟法第104條、民事訴訟法第95條、第78條，裁定
    如主文。
中    華    民    國    95    年    8     月    17    日
                  第一庭審判長法  官  葉  振  權
                              法  官  陳  秀  美
                              法  官  劉  鑫  楨
                              法  官  梁  松  雄
                              法  官  劉  介  中
以  上  正  本  證  明  與  原  本  無  異
中    華    民    國    95    年    8     月    17    日
                              書記官  王  史  民


司法院資訊處製作；財團法人民間司法改革基金會備份。
